【裁判字號】    97,審訴,1216
【裁判日期】    971125
【裁判案由】    清償借款
【裁判全文】
臺灣臺北地方法院民事判決            97年度審訴字第1216號
原      告  安泰商業銀行股份有限公司
法定代理人  丁○○
訴訟代理人  甲○○
            丙○○
被      告  乙○○
上列當事人間請求清償借款事件，本院於民國97年11月20日言詞
辯論終結，判決如下：
    主  文
被告應給付原告新台幣參佰參拾肆萬肆仟玖佰零陸元，及自民國
九十二年四月二十六日起至清償日止，按年息百分之九點九二計
算之利息，並按上開利率百分之二十計付違約金。
訴訟費用新台幣參萬肆仟壹佰陸拾伍元由被告負擔。
本判決於原告以新台幣壹佰壹拾壹萬元為被告供擔保後，得假執
行，但被告如於假執行程序實施前，以新台幣參佰參拾肆萬肆仟
玖佰零陸元預供擔保，得免為假執行。
    事實及理由
甲、程序方面：
    按當事人得以合意定第一審管轄法院。但以關於由一定法律
    關係而生之訴訟為限。前項合意，應以文書證之，民事訴訟
    法第24條定有明文。本件依兩造所簽之約定書第10條約定，
    兩造合意以本院為第一審管轄法院，故原告向本院提起本件
    清償借款之訴，核與首揭規定，尚無不合，本院就本件清償
    借款之訴自有管轄權，合先敘明。
乙、實體方面：
一、原告起訴主張：訴外人張光耀於民國85年8月13日邀同被告
    乙○○為連帶保證人向原告借款2筆，第一筆借款為新台幣
    （下同）2,690,000元，第二筆借款金額為760,000元，上開
    借款均約定借款期間自85年8月13日起至92年8月13日止，並
    均約定利息按原告基本放款利率加碼年息1.19%機動計算，
    均自借款日起，按20年金法計算每月應攤還本息，屆84期一
    次清償，如有逾期攤還本金，借款人即喪失期限之利益，應
    立即全部償還，逾期清償在6個月以內者，按上開利率10%，
    超過6個月者，超過部分按上開利率20%計付違約金。詎被告
    就上開二筆借款自89年3月13日起即未依約清償本息，依上
    開約定，本件借款即視為全部到期，經原告向臺灣士林地方
    法院聲請拍賣被告之抵押物，並經臺灣士林地方法院96年度
    執字第25510號強制執行事件拍定，並取得分配款1,219,782
    元，經分配沖銷後至今仍分別積欠原告本金2,608,052元、
    736,854元及訴之聲明所示之利息、違約金未清償，被告乙
    ○○為連帶保證人，依法應與主債務人負連帶清償責任，為
    此依連帶保證契約提起本件訴訟等語，並聲明：如主文第1
    項所示，並願供擔保請准宣告假執行。
二、被告抗辯以：之前係因主債務人張光耀為其所任職公司之經
    理，其才同意擔任此借款之連帶保證人，相關資料亦係其所
    簽名，但原告應該先向主債務人求償，不應向其請求等語。
    並聲明：原告之訴及其假執行之聲請均駁回；如受不利判決
    ，願供擔保請准宣告免為假執行。
三、本件原告主張被告有擔任訴外人即主債務人張光耀前開借款
    之連帶保證人之事實，已為被告所自認，且該借款尚積欠如
    主文所示金額、利息暨違約金等未清償等情，被告亦不爭執
    ，並據原告提出與所述相符之借據、約定書、臺灣士林地方
    法院民事執行處96年度執字第25510號分配表為證，自堪信
    屬實，而被告雖以前詞置辯，惟原告已就主債務人位於台北
    縣汐止市之不動產為強制執行並部分受償後，始就餘額請求
    被告清償，有前開原告所提出分配表影本可證，且依銀行法
    第12條之1規定，原告是否就主債務人所有財產取償卻不能
    後，始得對被告求償者，亦屬原告對被告取得執行名義後應
    依該規定對被告求償之問題，如前述，被告既為連帶保證人
    而應對原告負清償責任，自不妨原告得提起本件訴訟請求被
    告給付以取得執行名義之權利，是被告上開所辯，仍無從解
    免其依連帶保證契約應負之責任，其所辯並無足採，原告請
    求其如數給付，應有理由。
四、從而，原告依連帶保證契約之法律關係，請求被告給付3,34
    4,906元，及自92年4月26日起至清償日止按年息9.92%計算
    之利息，並按上開利率20%計付違約金，為有理由，應予准
    許。
五、假執行之宣告：原告陳明願供擔保以代釋明，請求宣告假執
    行，核與民事訴訟法第390條第2項並無不合，茲酌定擔保金
    額，予以准許。
六、訴訟費用負擔之依據：民事訴訟法第85條第2項。
中    華    民    國    97    年    11    月    25    日
                  民事第六庭    法  官  林麗真
以上正本係照原本作成
如對本判決上訴，須於判決送達後20日內向本院提出上訴狀
中    華    民    國    97    年    11    月    26    日
                                書記官  李承翰


司法院資訊處製作；財團法人民間司法改革基金會備份。
